# 请教陈版及各位老师利率互换的会计处理问题

提问人：doris8991 时间：2020-06-28 20:39:00
2019 年 8 月被审计单位与银行A签订借款合同 3 亿元，利率5.6%， 3 年期，被审计单位作为长期借款入账；
2020 年 1 月被审计单位与银行B签订利率互换合同，以固定利率换取浮动利率，且浮动利率=1年期LPR+150BP，按季度按差额结算，每季度末月 19 日开始结算；
公司将其指定为公允价值套期工具，请问以下账务处理是否恰当：
1 、 2020 年 1 月，公司账面终止确认 1 亿元银行借款，并结转至被套期项目科目核算；由于公司未为该利率互换工具支付任何金额，按照公允价值为 0 确认套期工具的初始入账金额（未做账务处理）；
2 、 2020 年 3 月 31 日，公司查询 3 月 20 日 1 年期LPR=4.05%，即浮动利率=5.55%，银行B按合同约定需支付给被审计单位=1亿元（5.6%-5.55%）3/12=1.25万元，公司账面确认套期工具及对应的套期收益1.25万元，同时确认 3 亿元借款利息=3亿元5.6%3/12=420万元；
3 、 2020 年 6 月 30 日，公司查询 6 月 20 日 1 年期LPR=3.85%，即浮动利率=5.35%，银行B按合同约定需支付给被审计单位=1亿元（5.6%-5.35%）3/12=6.25万元，公司账面确认套期工具及对应的套期收益6.25万元，同时确认 3 亿元借款利息=3亿元5.6%3/12=420万元；
请教陈版，以上会计处理是否恰当，如何确认套期工具的公允价值？

回答人：chenyiwei
由于套期会计方法的应用门槛和复杂性相对较高，不建议采用套期会计方法，直接将利率互换协议确认为一项以公允价值计量且其变动计入损益的金融资产或金融负债即可。